【裁判字號】    89,台非,377
【裁判日期】    891026
【裁判案由】    恐嚇等罪
【裁判全文】
最高法院刑事判決                                八十九年度台非字第三七七號
    上訴人  最高法院檢察署檢察總長
    被  告  甲○○
右上訴人因被告恐嚇等罪案件，對於台灣台中地方法院中華民國八十七年九月八日第
一審確定判決（八十七年度易字第三六○○號，起訴案號：台灣台中地方法院檢察署
八十七年度偵字第一○九二○、一一○九二號），認為違法，提起非常上訴，本院判
決如左：
    主  文
原判決關於甲○○部分撤銷。
甲○○共同意圖為自己不法之所有，以恐嚇使人將本人之物交付，處有期徒刑拾月；
又依法逮捕之人脫逃，處有期徒刑貳月，應執行有期徒刑拾壹月。
    理  由
非常上訴理由稱：「按判決適用法則不當者，為違背法令，又依法應於審判期日調查
之證據而未予調查者，其判決當然為違背法令，刑事訴訟法第三百七十八條、第三百
七十九條第十款分別定有明文。又刑法上累犯之成立要件，依刑法第四十七條規定，
必須曾受有期徒刑之執行完畢，五年以內再犯有期徒刑以上之罪者，始足當之。本件
被告甲○○於民國八十一年間，犯施用毒品罪及非法吸用化學合成麻醉藥品罪，經法
院判處有期徒刑三年八月及八月確定，合併定應執行刑為有期徒刑四年，原應於八十
六年七月十二日執行完畢；惟其於八十四年三月十四日假釋出獄，嗣於假釋中因無故
持有具殺傷力之手槍，經法務部於八十七年八月五日撤銷其假釋，尚有殘刑二年三月
十八日未執行，其殘刑之執行須至九十年一月十八日始執行完畢，此有台灣台中地方
法院檢察署刑案資料查註紀錄表及台灣台中地方法院被告全國前案紀錄表附卷可稽，
並有台灣台中地方法院檢察署八十七年度執更字第二三九三號卷所附台灣台中監獄報
請撤銷假釋報告表、法務部核復撤銷假釋函可考，足見被告於民國八十七年五月間再
犯本件恐嚇取財罪時，其原施用毒品等罪部分尚未執行完畢，即原審卷第十五頁之被
告刑事報到單亦註明被告地檢宮股待執行，乃原審疏未調查，遽論被告以累犯，並加
重其刑，自有應調查之證據未調查及適用法則不當之違法，案經確定，且於被告不利
，爰依刑事訴訟法第四百四十一條、第四百四十三條，提起非常上訴，以資糾正。」
等語。
本院按判決不適用法則或適用不當者，為違背法令，刑事訴訟法第三百七十八條定有
明文。又依刑法第四十七條之規定，累犯之成立，必須曾受有期徒刑之執行完畢，或
受無期徒刑或有期徒刑一部之執行而赦免後，五年以內再犯有期徒刑以上之罪者，始
足當之。所謂執行完畢，其在監執行期滿者，固不待言；如係經假釋出獄者，須在無
期徒刑假釋後滿十五年，或在有期徒刑所餘刑期內未經撤銷假釋者，其未執行之刑，
始得以已執行論。此觀刑法第七十九條第一項前段之規定甚明。經查本件被告甲○○
於八十一年間，犯施用毒品罪及非法吸用化學合成麻醉藥品罪，經法院判處有期徒刑
三年八月及八月確定，合併定應執行刑為有期徒刑四年，原應於八十六年七月十二日
執行完畢；惟其於八十四年三月十四日假釋出獄，嗣於假釋中因無故持有具殺傷力之
手槍，經法務部於八十七年八月五日撤銷其假釋，尚餘刑期二年三月十八日須至九十
年一月十八日始執行完畢，此有台灣台中地方法院檢察署刑案資料查註紀錄表及台灣
台中地方法院被告全國前案紀錄表附卷可稽，並有台灣台中地方法院檢察署八十七年
度執更字第二三九三號卷所附台灣台中監獄報請撤銷假釋報告表、法務部核復撤銷假
釋函可考，足見被告於八十七年五月間再犯本件恐嚇取財罪時，其原施用毒品等罪尚
未執行完畢，即原審卷第十五頁之被告刑事報到單亦註明：「地檢宮股待執行」，故
被告於八十四年三月十四日假釋出獄後，其所餘刑期既尚未執行完畢，揆諸首揭說明
，其於假釋期間內之八十七年五月間再犯本件恐嚇取財等罪，自不能以累犯論。乃原
判決竟依刑法第四十七條論以累犯，並加重其刑，顯有適用法則不當之違背法令。案
經確定，且於被告不利，非常上訴意旨執以指摘，為有理由，應由本院將原判決關於
被告部分撤銷，另行判決如主文所示，並定其應執行刑，以資救濟。
據上論結，應依刑事訴訟法第四百四十七條第一項第一款但書，刑法第二十八條、第
三百四十六條第一項、第一百六十一條第一項、第五十一條第五款，罰金罰鍰提高標
準條例第一條前段，判決如主文。
中      華      民      國    八十九    年      十      月    二十六    日
                              最高法院刑事第三庭
                                  審判長法官  陳  錫  奎
                                        法官  洪  清  江
                                        法官  吳  昆  仁
                                        法官  李  伯  道
                                        法官  陳  世  雄
      右正本證明與原本無異
                                              書  記  官
中      華      民      國    八十九    年      十      月    三十一    日


司法院資訊處製作；財團法人民間司法改革基金會備份。
